臺灣高雄地方法院刑事判決　　　　　　　　　　　　九十一年度易字第一八二號
　　公　訴　人　臺灣高雄地方法院檢察署檢察官
　　被　　　告　甲○○
右列被告因違反商標法案件，經檢察官提起公訴（九十一年度偵字第五四九一號），
本院判決如左：
    主  文
甲○○明知為意圖欺騙他人，於同一商品使用相同於他人註冊商標之圖樣之商品，意
圖販賣而陳列，處有拘役肆拾日，如易科罰金，以參佰元折算壹日。
扣案如附表二所示之仿冒商標圖樣之商品捌件均沒收。
    事  實
一、甲○○明知如附表一附圖所示之「ＬＶ」等商標圖樣，皆係法商路易威登馬爾悌
    耶公司（以下簡稱路易威登公司）向經濟部中央標準局（現改制為智慧財產局）
    申請註冊取得商標專用權，註冊號碼分別如附表所示，指定使用於商標法施行細
    則第二十七條第五十類之各種手提箱、手提包、旅行箱、行李箱及其他應屬本類
    之一切商品及第二十四條第四十三類之書包、手提箱袋、旅行袋、皮夾等商品，
    經延展或仍在專用期間內，且路易威登公司所生產之手提包、皮夾等物，在國內
    外市場行銷多年，品質著有信譽，為相關消費大眾所共知之商品。詎甲○○明知
    其向姓名年籍不詳之成年男子，以每只新台幣（下同）一百二十元價格販入之化
    妝包、鎖匙包、行動電話包以二百三十元價格販入之化妝箱，為仿冒路易威登公
    司所產製之仿冒商標圖樣商品，竟意圖欺騙他人於九十一年三月八日，將之陳列
    於高雄市新興區○○○路四十三號前攤位處，以化妝箱四百九十元，其餘皮件二
    百九十元之價格，供不特定之人選購，致侵害路易威登公司之商標專用權。嗣未
    及售出而於同日二十三時二十分許，在上址為警查獲，並扣得如附表二所示之仿
    冒商標圖樣商品。
二、案經高雄市政府警察局鹽埕分局報告台灣高雄地方法院檢察署檢察官偵查起訴。
    理  由
一、訊據被告甲○○固未否認於右揭時地陳列仿冒皮件等之事實，惟矢口否認有違反
    商標法之犯行，辯稱：伊不知係仿冒品云云。然查：附表一所示商標圖樣，為路
    易威登公司，指定使用於各種書包、手提箱袋、手提包、旅行袋、皮夾、鞋類暨
    其他應屬本類之一切商品，且均尚在專用期間等情，有經濟部中央標準局商標註
    冊證三紙，商標註冊簿影本一紙附卷可稽，而扣案物均附有路易威登公司註冊商
    標，且經證人乙○○一產品特徵檢視，證實為仿冒品，有聲明書一紙在卷可參，
    此外，復有如附表二所示之物扣案可資為證，又參酌扣案物在市場上均為高單價
    、高知名度之品牌商品，為消費大眾所共知，若為真品，被告豈有以低價出售之
    理，被告自承因為聽說販賣該等物品之利潤頗豐，才將之陳列於攤位伺機販售，
    是其對於上開品牌之市場價格與其取得扣案物之價格相去甚遠應有所知悉，況若
    扣案皮件確係真品，又豈有未附完整之外盒包裝及保證書以保證出貨來源之理，
    足認被告前開所辯不知是仿冒品云云，顯係事後卸責之詞，不足採信。
二、核被告所為，係犯商標法第六十三條之明知為意圖欺騙他人，於同一商品，使用
    相同於他人註冊商標之圖樣之商品而意圖販賣而陳列罪。爰審酌商標具有辨識商
    品來源之功用，企業者通常經過相當時間並投入大量資金於商品之行銷及品質之
    改良，始得使該商標具有代表一定品質之效，被告為貪圖小利，販賣品質低劣之
    仿冒品，對商標權人之權益侵害非小，並有害我國之國際形象，惟念其並無犯罪
    科行紀錄，素行良好，有台灣高等法院被告全國前案紀錄表可參，且犯後坦承部
  分犯行態度良好，陳列仿冒品之數量非鉅及其並未實際得利等一切情狀，量處如
    主文所示之刑，並諭知易科罰金之折算標準。扣案如附表二所示仿冒商標之物，
    為被告意圖販賣而陳列之仿冒品，爰依商標法第六十四條規定，不問屬於被告與
    否均宣告沒收。
據上論斷，應依刑事訴訟法第二百九十九條第一項前段、商標法第六十三條、第六十
四條，刑法第十一條前段、第四十一條第一項，罰金罰鍰提高標準條例第二條，判決
如主文。
中      華      民      國    九十一    年      四      月     三十     日
                                臺灣高雄地方法院刑事第二庭
                                    法  官  卓立婷
右正本證明與原本無異。
如不服本判決，應於判決送達後十日內，向本院提出上訴狀。
                                    書記官    陳家宏
中    華    民    國      九十一      年      五      月      三      日
附表一：如附件
附表二：
┌───┬────────────┬────┐
│編號  │ 品   名                │ 數量   │
├───┼────────────┼────┤
│一    │ 仿冒ＬＶ化妝箱         │一      │
├───┼────────────┼────┤
│二    │ 仿冒ＬＶ行動電話包     │一      │
├───┼────────────┼────┤
│三    │ 仿冒ＬＶ香菸盒         │一      │
├───┼────────────┼────┤
│四    │ 仿冒ＬＶ鎖匙包         │一      │
├───┼────────────┼────┤
│五    │ 仿冒ＬＶ小型化妝包     │四      │
├───┼────────────┼────┤
│合計  │                        │八      │
└───┴────────────┴────┘
